【裁判字號】    96,訴,486
【裁判日期】    970527
【裁判案由】    違反毒品危害防制條例
【裁判全文】
臺灣屏東地方法院刑事判決               96年度訴字第486號
公  訴  人  臺灣屏東地方法院檢察署檢察官
被      告  丙○○
                    （另案執行）
選任辯護人  陳炳彰律師
被      告  乙○○
                    （另案執行）
選任辯護人  柳聰賢律師
被      告  甲○○
選任辯護人  李靜怡律師
上列被告因違反毒品危害防制條例案件，經檢察官提起公訴（95
年度偵字第5355號、第6239號），本院判決如下：
    主  文
丙○○持有第一級毒品達一定數量，處有期徒刑壹年，減為有期
徒刑陸月，如易科罰金，以新臺幣壹仟元折算壹日。扣案之第一
級毒品海洛因貳包（合計淨重拾捌點捌壹公克，空包裝總重壹點
零柒公克，純質淨重拾點肆零公克）沒收銷燬之。其餘被訴販賣
第二級毒品部分無罪。
乙○○、甲○○均無罪。
    事  實
一、丙○○於民國85年間因違反肅清煙毒條例、藥事法、麻醉藥
    品管理條例、槍砲彈藥刀械管制條例及詐欺等案件，經法院
    分別判處有期徒刑11年5 月（褫奪公權6 年）、8 月、7 月
    、4 月、5 年6 月、6 月及7 月，嗣經定其應執行之刑為17
    年、褫奪公權6 年，丙○○86年9 月4 日入監執行，復於95
    年3 月10日因縮刑期滿假釋出監，假釋期間付保護管束（保
    護管束期間尚未期滿，不構成累犯）。
二、丙○○於假釋期間內，竟不知悔改，明知海洛因係毒品危害
    防制條例第2 條第2 項第1 款之第一級毒品，不得無故持有
    ，竟為供自己施用毒品之用，經由乙○○之介紹於95年8 月
    30日當日下午某時，先至屏東縣東港鎮第一商業銀行領取現
    金新臺幣（下同）60萬元，復於同日下午2 時許，與乙○○
    （另為無罪諭知）、甲○○（另為無罪諭知）及丁○○（通
    緝），共同前往屏東縣東港鎮東戀汽車旅館內，以55萬元之
    代價，向真實年籍不詳綽號「章仔」之成年男子買得第二級
    毒品甲基安非他命13包（毛重約385 點15公克，驗前淨重37
    4 點88公克，驗後淨重374 點83公克）供給施用；復基於持
    有第一級毒品海洛因之犯意，於上開時地購買完畢欲返回高
    雄途中，單獨向不詳之人購買第一級毒品海洛因2 包（合計
    淨重18點81公克，空包裝總重1 點07公克，純質淨重10點40
    公克），嗣經行政院海岸巡防署屏東查緝隊會同高雄市警察
    局三民一分局員警，於95年8 月30日下午6 時25分許，持臺
    灣高雄地方法院95年度聲搜字第2156號搜索票在丙○○位於
    高雄市三民區○○○路952 號11樓之5 住處搜索，當場查獲
    丙○○持有上開第一級毒品海洛因2 包及第二級毒品甲基安
    非他命13包，並扣得手機4 支、現金15萬元及夾鍊袋1 包，
    丙○○經採尿檢驗後，其尿液呈現有甲基安非他命陽性反應
    （施用第二級毒品罪嫌業經臺灣高雄地方法院以96年度毒聲
    字第95號送觀察勒戒，嗣因仍有繼續施用毒品傾向，復經該
    院以96年度毒聲字第392 號送強制戒治，並由臺灣高雄地方
    法院檢察署檢察官以97年度戒毒偵字第31號為不起訴處分確
    定在案）。
三、案經行政院海岸巡防署屏東機動查緝隊報告臺灣屏東地方法
    院檢察署檢察官偵查起訴。
    理  由
壹、程序部分：
一、按被告以外之人，於審判外之言詞或書面陳述，除法律有規
    定者外，不得作為證據；又被告以外之人（包括證人、鑑定
    人、告訴人、被害人及共同被告等）於檢察事務官、司法警
    察官或司法警察調查中所為之陳述，與審判中不符時，其先
    前之陳述具有較可信之特別情況，且為證明犯罪事實存否所
    必要者，得為證據，刑事訴訟法第159 條第1 項、第159 條
    之2 分別定有明文。是被告以外之人於司法警察（官）調查
    中所為之陳述，依刑事訴訟法第159 條第1 項規定，係屬傳
    聞證據，原則上無證據能力，惟如該陳述與審判中不符時，
    其先前之陳述具有較可信之特別情況，且為證明犯罪事實存
    否所必要者，依同法第159 條之2 規定（即刑事訴訟法第15
    9 條第1 項所指之「除法律有規定者外」），始例外認為有
    證據能力；如該陳述與審判中相符時，因該陳述並不符合刑
    事訴訟法第159 條之2 有關傳聞例外之規定，故不得作為認
    定本案犯罪事實有無之證據，此時，當以證人於審判中之陳
    述作為證據。另所謂「前後陳述不符」之要件，應就前後階
    段之陳述進行整體判斷，以決定其間是否具有實質性差異，
    惟無須針對全部陳述作比較，陳述之一部分有不符，亦屬之
    。又「證明犯罪事實之存否所必要」，即使用證據之必要性
    ，係指因無法再從同陳述者取得證言，而有利用原陳述之必
    要性，只要認為該陳述是屬於與犯罪事實存否相關之事實，
    並為證明該事實在實質上之必要性即可。而「具有可信之特
    別情況」，係指依陳述時之外部客觀情況而言，足以令人相
    信該陳述是虛偽之危險性不高，必須綜合該陳述是否未受到
    外力影響；陳述人之觀察、記憶、表達是否正確及有無偽證
    之各項因素，而為判斷。經查：
  (一)證人即同案被告丙○○於95年9 月18日之警詢證稱：其與被
    告乙○○、甲○○一起合資購買上開甲基安非他命13包，然
    於本院審理時證稱：上開甲基安非他命13包都是其自己出資
    購買，先後證述雖有不符，然人之記憶，本有可能因時間經
    過而對於歷史事實有部分遺漏，本院審酌證人丙○○於警詢
    之證述，過程並未受有威脅、利誘等不法情事，證人丙○○
    警詢之陳述，較無暇蓄意編織掩飾，亦未權衡雙方之利害而
    為偏頗之陳述，且確與警員當場查獲之甲基安非他命13包各
    情完全相符，應具較可信之特別情況，此為證明被告乙○○
    、甲○○之犯罪事實之存否所必要，證人丙○○之警詢陳述
    自有證據能力。
  (二)證人即同案被告乙○○於95年8 月31日、95年9 月19日之警
    詢證稱：其與被告丙○○、甲○○一起合資購買上開甲基安
    非他命13包，然於本院審理時證稱：上開甲基安非他命13包
    是被告丙○○自己出資購買，先後證述雖有不符，然人之記
    憶，本有可能因時間經過而對於歷史事實有部分遺漏，本院
    審酌證人乙○○於警詢之證述，過程並未受有威脅、利誘等
    不法情事，證人乙○○警詢之陳述，較無暇蓄意編織掩飾，
    亦未權衡雙方之利害而為偏頗之陳述，且確與警員當場查獲
    之甲基安非他命13包各情完全相符，應具較可信之特別情況
    ，此為證明被告丙○○、甲○○之犯罪事實之存否所必要，
    證人乙○○之警詢陳述自有證據能力。
  (三)證人即同案被告丁○○警詢所為證詞之證據能力部分：按被
    告以外之人於審判時已死亡，或有滯留國外或所在不明而無
    法傳喚或傳喚不到之情形者，其於司法警察調查中所為之陳
    述，經證明具有可信之特別情況，且為證明犯罪事實之存否
    所必要者，得為證據，刑事訴訟法第159 條之3 第1 款、第
    3 款分別定有明文。查證人丁○○經本院傳喚均未到庭，且
    拘提無著，現經本院發佈通緝中，有送達證書及拘提報告書
    在卷可憑（見本院卷第68至69頁、第115 至116 頁、第230
    至233 頁），而證人丁○○於警詢時所陳均極詳細，亦無證
    據顯示有何不當之詢問，被告甲○○及其義務辯護人亦未指
    出與證人丁○○有何仇恨嫌隙，衡諸常情，該證人丁○○應
    無設詞誣陷被告之理，況依經驗法則，證人丁○○於接受警
    詢之時間距離事實發生之時甚近，記憶應極為清晰，且較少
    權衡利害得失、受他人干預，堪認證人丁○○於警詢時所言
    應具有特別可信之情形，且為證明被告乙○○、丙○○、甲○○上開犯行所必要，依前開法條規定，自得為證據。
二、法院組織法第60條及刑事訴訟法第228 條至第231 條之1規
    定，檢察官職司犯罪偵查權，其於偵查中為蒐集調查被告之
    犯罪證據而為偵查權之實施，除法有明文者外，本不拘一定
    之形式，關於訊問證人，法亦無明文必須使被告在場並使其
    有詰問之機會，其在尚不知被告為何人之偵查階段，益無使
    被告在場並賦予詰問證人之可能；況刑事訴訟法採證據裁判
    主義，所有供證明犯罪所用證據，均須於審判中踐行調查（
    包含證人之交互詰問）、辯論程序，始得採為斷罪之資料，
    亦不致有侵犯法律對被告人權保障之虞。是刑事訴訟法所規
    定傳聞法則之例外，其中就被告以外之人於偵查中向檢察官
    所為之陳述，因檢察官代表國家偵查犯罪時，原則上當能遵
    守法定程序，被告以外之人如有具結能力，並經依法具結以
    擔保其係據實陳述者，依第159 條之1 第2 項規定「除顯有
    不可信之情況者外」，仍得為證據（最高法院97年度台上字
    第93號）。證人即同案被告乙○○於檢察官偵查中之證述，
    因偵查中其基於證人地位在檢察官前所為之證述經合法具結
    ，檢察官在偵查時一般不認有不法取供之情形，又無顯不可
    信之情況，證人乙○○於偵查中之證言，自有證據能力。是
    被告甲○○及其指定辯護人否認其證據能力，自屬誤會。
三、按鑑定人由審判長、受命法官或檢察官就下列之人選任1 人
    或數人充之：(一)就鑑定事項有特別知識經驗者。(二)經政府機
    關委任有鑑定職務者；鑑定之經過及其結果，應命鑑定人以
    言詞或書面報告；法院或檢察官得囑託醫院、學校或其他相
    當之機關、團體為鑑定，或審查他人之鑑定，並準用第203
    條至第206 條之1 規定，刑事訴訟法第198 條、第206 條第
    1 項、第208 條第1 項分別定有明文。本件卷附法務部調查
    局95年9 月26日調科壹字第09523021130 號之毒品鑑定書，
    雖係被告以外之人於審判外之書面陳述，然法務部調查局係
    臺灣高等法院檢察署關於毒品種類、成份之概括選任鑑定機
    關，此有臺灣高等法院檢察署92年10月15日檢文允字第0921
    001322號函附之「臺灣高等法院檢察署檢察長概括選任鑑定
    人或囑託鑑定機關名冊」足參，則上開毒品鑑定書，為刑事
    訴訟法第159 條第1 項規定之例外情形，應有證據能力。
四、按傳聞法則之重要理論依據，在於傳聞證據未經當事人之反
    對詰問予以核實，乃予排斥，惟若當事人已放棄對原供述人
    之反對詰問權，於法院審判時表明同意該等傳聞證據可作為
    證據，基於證據資料愈豐富，愈有助於真實發現之理念，並
    貫徹刑事訴訟法修法加重當事人進行主義之精神，確認當事
    人對於證據能力有處分權之制度，傳聞證據經當事人同意作
    為證據，法院認為適當者，亦得為證據。另當事人於調查證
    據時，對於傳聞證據表示「沒有意見」、「對於證據調查無
    意見」，而未於言詞辯論終結前聲明異議，應視為已有將該
    等傳聞證據採為證據之同意，此刑事訴訟法第159 條之5 定
    有明文。檢察官、被告丙○○、乙○○、甲○○及其等選任
    辯護人、指定辯護人於本院準備程序及審理程序時已表示對
    於全案卷證證據之證據能力均無意見，且同意作為本案之證
    據（本院卷第161 至162 頁、第435 至436 頁），依刑事訴
    訟法第159 條之5 之規定，檢察官、被告丙○○、乙○○、
    甲○○及其選任辯護人、指定辯護人已同意本案審認所有證
    據均有證據能力，本院斟酌該等證據並非非法取得，亦無證
    明力明顯過低之情形，是該等證據，均得採為證據。
貳：實體部分：
甲、被告丙○○持有第一級毒品海洛因犯行有罪部分：
一、訊據被告丙○○對於上開犯罪事實於本院審理時坦承不諱（
    見本院卷第162 頁），且有扣案之第一級毒品海洛因2 包（
    合計淨重18點81公克，空包裝總重1 點07公克，純質淨重10
    點40公克），經送法務部調查局檢驗結果，確係第一級毒品
    海洛因，此有法務部調查局95年9 月26日調科壹字第095230
    21130 號之毒品鑑定書1 紙附卷可佐，足認被告丙○○上開
    自白顯與事實相符，堪信為真實。是被告丙○○上開持有第
    一級毒品之犯行洵堪認定，應予以依法論科。
二、核被告丙○○所為，係犯毒品危害防制條例第11條第1 項之
    持有第一級毒品罪。又毒品危害防制條例第11條第4 項規定
    持有毒品達一定數量者，加重其刑至2 分之1 ，其標準由行
    政院定之。行政院即於93年1 月7 日公布「轉讓持有毒品加
    重其刑之數量標準」，其第二條第一款規定轉讓、持有第一
    級毒品淨重五公克以上，應加重其刑至二分之一。查本件被
    告丙○○「持有」第一級毒品之數量為10點40公克，此有法
    務部調查局鑑定書1 份在卷可稽，是被告丙○○持有之第一
    級毒品海洛因數量顯逾此標準，是依上開規定加重其刑。爰
    審酌被告丙○○明知毒品戕害身心，向為政府嚴令禁止流通
    之違禁物，竟仍罔視禁令，任意持有，助長毒品泛濫，戕害
    國人身心健康，惟兼念及其犯後坦承犯行，態度尚佳等一切
    情狀，量處如主文所示之刑。
三、按中華民國96年罪犯減刑條例業經總統於96年7 月4 日公布
    ，自同年7 月16日施行，本件被告丙○○所犯之持有第一級
    毒品罪，犯罪時間在96年4 月24日以前，經核尚無該條例第
    3 條所列不予減刑之情形，應依中華民國96年罪犯減刑條例
    第2 條第1 項第3 款規定，減其宣告刑之刑期2 分之1 ，並
    審酌其年齡、職業、收入、社會地位等節，並諭知易科罰金
    之折算標準如主文所示，以資儆懲。
四、至扣案之第一級毒品海洛因2 包（合計淨重18點81公克，空
    包裝總重1 點07公克，純質淨重10點40公克），經送法務部
    調查局檢驗結果，確係第一級毒品海洛因，已如前述，又其
    上之包裝袋，因與毒品無法析離，應整體視為毒品，均應依
    毒品危害防制條例第18 條 第1 項前段之規定併予宣告沒收
    銷燬之。至被告丙○○所有之行動電話4 支、夾鍊袋1 包（
    送請高雄醫學大學附設中和紀念醫院鑑定後並無毒品反應，
    此有檢驗報告1 紙附卷可證）及現金15萬元，均與本案持有
    第一級毒品之犯罪，並無直接必要關連，均不予宣告沒收，
    應併敘明。
乙、被告丙○○、乙○○、甲○○被訴販賣第二級毒品甲基安非
    他命無罪部分：
一、公訴意旨略以：被告丙○○、乙○○、甲○○共同基於販賣
    第二級毒品甲基安非他命之犯意，於95年8 月30日下午2 時
    許，前往屏東縣東港鎮東戀汽車旅館內，以62萬元之代價，
    向真實年籍不詳綽號「章仔」之成年男子販入甲基安非他命
    13包（毛重約385 點15公克，驗前淨重374 點88公克，驗後
    淨重374 點83公克）之甲基安非他命，因認被告丙○○、乙○○、甲○○涉有販賣第二級毒品甲基安非他命罪嫌云云。
二、按犯罪事實應依證據認定之，無證據不得認定犯罪事實；不
    能證明被告犯罪者，應諭知無罪之判決，刑事訴訟法第154
    條第2 項、第301 條第1 項分別定有明文。又事實之認定，
    應憑證據，如未能發現相當證據，或證據不足以證明，自不
    能以推測或擬制之方法，為裁判基礎；且認定犯罪事實所憑
    之證據，雖不以直接證據為限，間接證據亦包括在內，然而
    無論直接證據或間接證據，其為訴訟上之證明，須於通常一
    般之人均不致有所懷疑，而得確信其為真實之程度者，始得
    據為有罪之認定，倘其證明尚未達到此一程度，而有合理之
    懷疑存在而無從使事實審法院得有罪之確信時，即應由法院
    為被告無罪之判決，有最高法院40年台上字第86號判例、76
    年台上字第4986號判例可資參照。且按認定犯罪事實應依證
    據，為刑事訴訟法所明定，故被告否認犯罪事實所持之辯解
    ，縱屬不能成立，仍非有積極證據足以證明其犯罪行為，不
    能遽為有罪之認定，亦有最高法院30年上字第1831號判例意
    旨可資參照。
三、公訴意旨認被告丙○○、乙○○、甲○○犯有販賣第二級毒
    品甲基安非他命罪，係以海巡隊員會同高雄市警察局三民一
    分局員警，於95年8 月30日下午6 時25分許，持臺灣高雄地
    方法院95年度聲搜字第2156號搜索票在被告丙○○位於高雄
    市三民區○○○路952 號11樓之5 住處搜索，當場查獲被告
    丙○○持有上開第一級毒品海洛因2 包及第二級毒品甲基安
    非他命13包，並扣得手機4 支、現金15萬元及夾鍊袋1 包為
    主要論據。訊據被告乙○○固不否認有於95年8 月30日下午
    2 時許，帶被告丙○○、甲○○一同前往「屏東縣東港鎮東
    戀汽車旅館」找姓名年籍不詳綽號「章仔」之成年男子（見
    本院卷第306 頁），惟否認有何合資購買及販賣第二級毒品
    甲基安非他命之犯意；訊據被告甲○○則堅詞否認有上開犯
    行，並均辯稱：上開查獲之甲基安非他命係被告丙○○為供
    給施用而購入，並非合資購買，亦無販賣第二級毒品之犯意
    等語；訊據被告丙○○固不否認有出資購買上開甲基安非他
    命13包，惟堅詞否認有何販賣第二級毒品之犯意等語。
四、經查：
  (一)扣案之第二級毒品甲基安非他命13包（毛重約385 點15公克
    ，驗前淨重374 點88公克，驗後淨重374 點83公克），經送
    高雄醫學大學附設中和紀念醫院檢驗結果，確係第二級毒品
    甲基安非他命，此有該醫院95年9 月25日編號0000-000檢驗
    報告1 紙附卷可佐（見本院卷第341-1頁），先此敘明。
  (二)證人即同案被告丙○○於本院審理時證稱：「（於95年8 月
    30日被查獲的10兩甲基安非他命是幾人合資購買的？）是因
    為乙○○他帶他朋友來我家找我，而我家裡已經沒有甲基安
    非他命了，他朋友跟我說屏東有賣甲基安非他命，我才會去
    屏東買，甲基安非他命確實是只有我一個人出錢購買的」、
    「（你購買甲基安非他命的現金62萬元從何而來的？）我身
    上原本有20萬元，另外從第一銀行我的帳戶內領了60萬元出
    來，乙○○帶我去他屏東朋友那裡購買甲基安非他命時，本
    來只要買2 兩的甲基安非他命，是後來他朋友說一次買10兩
    的甲基安非他命比較便宜，所以我才到銀行領錢。因為我本
    身就有吸用毒品的習慣」、「（甲○○當時為何跟你在一起
    ？）是我請甲○○跟我一起去的，因為是乙○○的朋友，我
    並不認識，第一次跟這個賣方買這麼多毒品，所以才請甲○○跟我一同前往」、「（10兩甲基安非他命你要施用幾天？
    ）我平常約12、3 天就吸食1 兩甲基安非他命，我身上當時
    只有攜帶現金20幾萬元本來準備要買2 兩而已，因為我在高
    雄購買甲基安非他命1 兩要12、13萬元左右，因為乙○○他
    朋友告訴我說，屏東一兩甲基安非他命只賣8 萬，跟他朋友
    接洽後，他朋友說如果一次買10兩的安非他命，1 兩算只要
    算我55000 元，因為便宜我才會一次購買那麼多」等語（見
    本院卷第393 至394 頁）；並有偵查中經檢察官依職權函查
    之第一商業銀行小港分行存款明細分類帳1 紙在卷可證（見
    偵查卷第54至55頁），是證人丙○○證稱上開查獲之甲基安
    非他命13包，係其個人出資55萬元向「章仔」購買之事實，
    顯與上開證物相符，應堪採信。
  (三)至證人丙○○雖於警詢時證稱係被告乙○○、甲○○與其共
    同合資購買云云，惟證人丙○○於本院審理時證稱：「當時
    扣案的10兩甲基安非他命跟甲○○有無關係？）沒有，因為
    我當有殘刑想要脫罪，才會要求他們幫我扛」等語（見本院
    卷第394 頁）。查被告丙○○前於85年間因違反肅清煙毒條
    例、藥事法、麻醉藥品管理條例、槍砲彈藥刀械管制條例及
    詐欺等案件，經法院分別判處有期徒刑11年5 月（褫奪公權
    6 年）、8 月、7 月、4 月、5 年6 月、6 月及7 月，嗣經
    定其應執行之刑為17年、褫奪公權6 年，丙○○86年9 月4
    日入監執行，復於95年3 月10日因縮刑期滿假釋出監，假釋
    期間付保護管束，保護管束期間為95年3 月10日起至102 年
    3 月27日止，此有臺灣高等法院被告前按紀錄表1 份附卷足
    憑（見本院卷第25頁）。是被告丙○○辯稱其因保護管束期
    間尚未期滿，因害怕假釋被撤銷有殘刑需執行，故要求同案
    被告乙○○、甲○○供稱上開查獲之甲基安非他命13包，係
    3 人共同出資購買乙節，應堪信實；且觀之本案查獲當日僅
    有被告丙○○提供現金60多萬元以支付毒品價金及扣案之甲
    基安非他命13包均係在被告丙○○所有之黑色背包內取出（
    見扣押物品目錄表、屏東機字第0950015318號卷第33至34頁
    ），倘如被告乙○○、甲○○於警詢時所稱上開扣案之甲基
    安非他命13包，係共同出資云云，則被告乙○○、甲○○又
    如何出資，實難證明？被告乙○○、甲○○又為何未取得購
    得之甲基安非他命？另本件買賣毒品之價格高達數十萬元，
    又豈有僅由被告乙○○、甲○○單憑口頭之借貸，被告丙○○即願意無條件先行提供現金供被告乙○○、甲○○購買毒
    品之可能。是證人丙○○於警詢之證述，應係為避免其假釋
    被撤銷（需執行殘刑）之情況下所為之虛偽供述，並無可採
    。故被告丙○○於本院審理時證稱：上開扣案之甲基安非他
    命13包為其單獨出資購買之事實，自勘信實。致被告乙○○
    、甲○○及丁○○於警詢時供稱：扣案之甲基安非他命係共
    同出資購買云云，應係為配合被告丙○○之要求所為之不實
    供述，並無可採。
  (四)證人即查獲警員鄭渟嶽於本院審理時證稱：「（監聽時有無
    聽到他們串證說要以四個人何買毒品的說法來為為丙○○脫
    罪的事情？）據我所知譯文上並沒有提到此一部分」、「（
    有無監聽到甲○○要共同購買毒品或共同販賣毒品的相關內
    容？）我們有監聽甲○○的電話，但據我所瞭解甲○○只有
    負責幫忙鑑定毒品好不好，並沒有監聽到甲○○有要共同購
    買毒品或共同販賣毒品的相關內容」等語（見本院卷第332
    至334 頁）。證人鄭渟嶽為執行公務之員警，應無故意維護
    被告之可能，是證人鄭渟嶽所證，應堪採信。是被告甲○○
    、乙○○辯稱其等並無合資購買乙節，自屬可信。
  (五)縱使被告丙○○所持有之扣案甲基安非他命13包之數量較大
    ，但究難以此即可拼湊被告丙○○具體買賣毒品之人、事、
    時、地、物或何販賣第二級毒品之犯意，即無法據此認定該
    扣案之甲基安非他命即為被告丙○○基於販賣第二級毒品甲
    基安非他命之犯意而販入，是就此販賣第二級毒品部分，亦
    無何不利於被告丙○○之處。再者，扣案之夾鍊袋1 包，係
    為警於被告丙○○位於高雄市三民區○○○路952 號11樓之
    5 住處內之廚房置物櫃內搜出，此有扣押物品目錄表及現場
    圖各1 份在卷可稽（見屏東機字第0950015318號卷第33至34
    頁、第71頁），且上開夾鍊袋1 包，經本院送請高雄醫學大
    學附設中和紀念醫院檢驗結果，亦無任何毒品反應，此有該
    醫院97年1 月25日編號9701-19 檢驗報告1 紙附卷可佐（見
    本院卷第340 頁）。綜上，被告丙○○、乙○○、甲○○辯
    稱其等並無販賣第二級毒品甲基安非他命犯意之事實，應堪
    採信。此外，本院復查無其他積極證據足資證明被告丙○○
    、乙○○、甲○○確有公訴人所指之犯行，不能證明被告丙○○、乙○○、甲○○犯罪，參諸前揭法條規定與判例意旨
    依法應為被告丙○○、乙○○、甲○○無罪之諭知。
  (六)扣案如之第二級毒品甲基安非他命13包（毛重約385 點15公
    克，驗前淨重374 點88公克，驗後淨重374 點83公克），雖
    均為毒品，但本件既為被告丙○○、乙○○、甲○○無罪之
    判決，本院自不得宣告沒收，應由檢察官另行聲請法院宣告
    沒收，附此敘明。
四、據上論斷，應依刑事訴訟法第299 條第1 項前段、第301 條
    第1 項，毒品危害防制條例第11條第1 項、第4 項、第18條
    第1 項，中華民國96年罪犯減刑條例第2 條第1 項第3 款、
    第7 條，判決如主文。
本案經檢察官劉昀到庭執行職務。
中    華    民    國    97    年    5     月    27    日
                  刑事第一庭  審判長法  官  潘正屏
                                    法  官  曾吉雄
                                    法  官  許蓓雯
以上正本證明與原本無異。
如不服本判決應於收受本判決送達後十日內向本院提出上訴書狀，
其未敘述上訴理由者，並得於提起上訴後十日內向本院補提理由
書狀（均須按他造當事人之人數附繕本）「切勿逕送上級法院」
中    華    民    國    97    年    5     月    29    日
                                    書記官  蘇雅慧
附錄本判決論罪科刑法條全文
毒品危害防制條例第11條
持有第一級毒品者，處 3 年以下有期徒刑、拘役或新臺幣 5 萬
元以下罰金。
持有第二級毒品者，處 2 年以下有期徒刑、拘役或新臺幣 3 萬
元以下罰金。
持有專供製造或施用第一、二級毒品之器具者，處 1 年以下有期
徒刑、拘役或新臺幣 1 萬元以下罰金。
持有毒品達一定數量者，加重其刑至二分之一，其標準由行政院
定之。


司法院資訊處製作；財團法人民間司法改革基金會備份。
